【裁判字號】    98,訴,3917
【裁判日期】    981218
【裁判案由】    搶奪等
【裁判全文】
臺灣板橋地方法院刑事判決              98年度訴字第3917號
公  訴  人  臺灣板橋地方法院檢察署檢察官
被      告  乙○○
            丙○○
上列被告因搶奪等案件，經檢察官提起公訴（98年度偵緝字第24
16號），本院合議庭裁定改依簡式審判程序，判決如下：
    主  文
乙○○、丙○○共同犯竊盜罪，均累犯，各處有期徒刑肆月；又
共同犯搶奪罪，均累犯，各處有期徒刑拾月。各應執行有期徒刑
壹年。
    事  實
一、乙○○前因搶奪案件，經臺灣士林地方法院以(一)94年度訴字
    第373 號判決判處有期徒刑1 年8 月確定；又因竊盜案件，
    經同法院以(二)94年度易字第964 號判決判處有期徒刑8 月確
    定；復因詐欺案件，經同法院以(三)95年度士簡字第1168號判
    決判處有期徒刑6 月確定，並經同法院裁定就其中(二)、(三)之
    罪為減刑後，與(一)部分合併定應執行刑為有期徒刑2 年，於
    民國96年10月31日縮刑期滿執行完畢；丙○○前因搶奪等案
    件，經本院以91年度訴字第669 號判決判處有期徒刑2 年10
    月，經提起上訴後，嗣經臺灣高等法院以91年度上訴第2099
    號判決駁回上訴確定；復因施用第一級、第二級毒品案件，
    經本院以91年度訴字第586 號判決分別判處有期徒刑8 月、
    5 月確定，前揭三罪嗣經臺灣高等法院裁定定其應執行刑為
    有期徒刑3 年8 月，於94年4 月1 日縮刑假釋出監，假釋期
    間並付保護管束，於95年8 月31日保護管束期滿執行完畢。
二、詎其等均仍不知悔改，竟共同基於為自己不法所有之意圖，
    於98年4 月11日上午9 時許，在臺北縣五股鄉○○路○ 段15
    8 巷6 號前，由丙○○持自備之鑰匙1 把竊取丁○○所有之
    車牌號碼MFO-701 號重型機車，而乙○○則在旁把風，得手
    後隨即逃離現場。嗣於同日中午12時許，在臺北縣板橋市○○路○ 段421 巷44號前，由乙○○騎乘上開竊得之重型機車
    ，後座搭載丙○○，尾隨甲○○，2 人趁甲○○不備之際，
    由丙○○搶奪甲○○所有之皮包1 只（內有身分證、印章、
    健保卡、汽車駕照、機車鑰匙、提款卡4 張、信用卡2 張、
    現金新臺幣15,000元、手機等物品），得手後隨即逃離現場
    ，將搶得之現金在臺北捷運藍線府中捷運站之男廁內朋分後
    花用殆盡。嗣經警調得路口及捷運站之監視錄影帶，始循線
    查悉上情，並在捷運站之機車停車場內扣得上開遭竊之重型
    機車（業已發還）。
三、案經臺北縣政府警察局海山分局報告臺灣板橋地方法院檢察
    署檢察官偵查起訴。
    理  由
一、本件被告乙○○及丙○○所犯為死刑、無期徒刑、最輕本刑
    為3 年以上有期徒刑以外之罪，其於準備程序進行中，就被
    訴事實為有罪之陳述，經受命法官告知簡式審判程序之旨，
    並聽取被告及檢察官之意見後，本院合議庭裁定由受命法官
    獨任進行簡式審判程序，合先敘明。
二、前揭犯罪事實，業據被告乙○○及丙○○於本院審理時供承
    不諱，與證人即被害人蔡茂良於警詢中指述機車失竊、證人
    即被害人甲○○於警詢及偵查中證述遭搶奪財物之情節，暨
    證人即承辦員警陳金鐸於偵查中陳述本件查獲之過程，均互
    核相符，復有贓物認領保管單1 紙、臺北市政府警察局車輛
    協尋電腦輸入單1 紙、臺北縣板橋市○○路○ 段路口監視錄
    影器翻拍照片10幀及臺北捷運藍線府中站監視錄影畫面翻拍
    照片16張、及本院98年12月4 日勘驗筆錄在卷可稽，足徵被
    告2 人之自白均與事實相符，本件事證明確，被告2 人犯行
    洵堪認定。
三、論罪科刑：
  (一)核被告於前揭時間、地點竊取被害人丁○○所有重型機車之
    行為，均係犯刑法第320 條第1 項之普通竊盜罪；另搶奪被
    害人甲○○所有上開財物之行為，則均係犯同法第325 條第
    1 項之搶奪罪。被告乙○○與丙○○間，就上開竊盜及搶奪
    之犯行，均有犯意聯絡與行為分擔，為共同正犯。又被告所
    犯上開2 罪名，犯意各別，行為互殊，應予分論併罰。再查
    ，被告乙○○及丙○○分別曾有如事實欄一所載之前科紀錄
    ，而各甫於96年10月31日縮刑期滿執行完畢、95年8 月31日
    保護管束期滿執行完畢之情，有臺灣高等法院被告前案紀錄
    表各1 份在卷足佐，其等於有期徒刑之執行完畢後，5 年內
    故意再犯本件竊盜、搶奪等有期徒刑以上之各罪，均為累犯
    ，皆應依刑法第47條第1 項規定加重其刑。
  (二)爰審酌被告乙○○及丙○○均年輕力壯，卻不思以正途賺取
    金錢，不僅竊取他人動產以作為犯罪工具逃避檢警之查緝，
    且乘被害人疏於注意不及防備之際，伺機徒手奪取被害人身
    上之財物，隨即逃逸，除致被害人受有財產上之損失外，更
    因此造成其心理上之驚嚇甚鉅，並危害社會治安，又被告乙○○前於94年間，已曾因連續犯下3 起結夥3 人以上飛車搶
    奪之犯行，而遭臺灣士林地方法院判處有期徒刑1 年8 月確
    定，被告丙○○則前於90年間，亦因連續犯下17起飛車搶奪
    之犯行，而遭本院判處有期徒刑2 年10月確定，並均入監服
    刑完畢，竟再犯本件搶奪犯行，顯見其等無悛悔之意，惡性
    非輕，實不宜輕縱，惟念及其等於犯後於本院審理中已坦承
    犯行，態度尚可，所搶得之財物部分已發還被害人等一切情
    狀，分別量處如主文所示之刑，併定其應執行之刑，以資懲
    儆。
據上論斷，應依刑事訴訟法第273 條之1 第1 項、第299 條第1
項前段，刑法第28條、第320 條第1 項、第325 條第1 項、第47
條第1 項、第51條第5 款，刑法施行法第1 條之1 ，判決如主文
。
本案經檢察官陳旭華到庭執行職務。
中    華    民    國    98    年    12    月    18    日
                  刑事第十庭  法  官  鄭凱文
以上正本證明與原本無異。
如不服本判決應於收受本判決後10日內向本院提出上訴書狀，並
應敘述具體理由，如未敘述上訴理由者，應於上訴期間屆滿後20
日內補提理由書狀於本院（均須按他造當事人之人數附繕本）「
切勿逕送上級法院」。
                              書記官  陳筱惠
中    華    民    國    98    年    12    月    18    日
附錄本案論罪科刑法條全文：
刑法第320 條：
（普通竊盜罪、竊佔罪）
意圖為自己或第三人不法之所有，而竊取他人之動產者，為竊盜
罪，處5 年以下有期徒刑、拘役或5 百元以下罰金。
意圖為自己或第三人不法之利益，而竊佔他人之不動產者，依前
項之規定處斷。
前二項之未遂犯罰之。
中華民國刑法第325 條：
（普通搶奪罪）
意圖為自己或第三人不法之所有，而搶奪他人之動產者，處6 月
以上5 年以下有期徒刑。
因而致人於死者，處無期徒刑或7 年以上有期徒刑，致重傷者，
處3 年以上10年以下有期徒刑。
第1 項之未遂犯罰之。


司法院資訊處製作；財團法人民間司法改革基金會備份。
